臺灣橋頭地方法院民事裁定　　　　　 110年度橋簡聲字第34號
聲　請　人　陳世均　
相　對　人　張清浩　
上列聲請人因債務人異議之訴事件，聲請停止強制執行，本院裁
定如下：
    主  文
聲請人供擔保新臺幣貳拾壹萬元後，本院一一○年度司執字第五
七七○號清償票款執行事件之強制執行程序，於本院一一○年度
橋補字第九四四號(含日後改分之案號)確認本票債權不存在之訴
等事件判決確定前或終結前，應暫予停止執行。
    理  由
一、聲請意旨略以：聲請人與相對人因執行異議事件，業經另行
    具狀起訴在案，本件執行事件查封的財產一旦拍賣，勢難回
    復原狀，為此聲請人願供擔保，請准裁定本院110 年度司執
    字第5770號清償票款強制執行事件( 下稱系爭執行事件) 於
    聲請人提起之債務人異議之訴、確認本票債權不存在等事件
    判決確定前停止執行等語。
二、按強制執行程序開始後，除法律另有規定外，不停止執行；
    有回復原狀之聲請，或提起再審或異議之訴，或對於和解為
    繼續審判之請求，或提起宣告調解無效之訴、撤銷調解之訴
    ，或對於許可強制執行之裁定提起抗告時，法院因必要情形
    ，或依聲請定相當並確實之擔保，得為停止強制執行之裁定
    ；發票人主張本票債權不存在而提起確認之訴不合於非訟事
    件法第195 條第1 項之規定者，法院依發票人聲請，得許其
    提供相當並確實之擔保，停止強制執行，強制執行法第18條
    、非訟事件法第195 條第3 項分別定有明文。
三、經查，聲請人主張之前揭事實，及系爭執行事件尚未終結等
    情，業據本院調取系爭執行事件及本院110年度橋補字第944
    號確認本票債權不存在等事件卷宗核閱無訛，本院斟酌系爭
    執行事件如繼續執行，聲請人日後縱獲勝訴，亦恐受有難以
    回復損害之虞，故認系爭執行事件有停止執行之必要，因認
    聲請人聲請停止執行，於法有據，應予准許。惟為確保相對
    人因聲請人聲請停止強制執行不當可能遭受之損害得獲賠償
    ，並兼顧兩造之權益，本院爰命聲請人提供相當並確實之擔
    保後停止強制執行，茲審酌相對人於系爭執行事件所行使之
    債權額為新臺幣（下同）500,000元、請求利率為20%(此部
    分依110年7月20日施行之民法第205條規定，僅以16%計算)
    ，而因聲請人聲請停止執行，致相對人所能受償之時間必然
    延宕，是考量本院110年度橋補字第944號確認本票債權不存
    在等事件由訴訟至定讞所須之期間，如相對人可及時受償，
    其資金可運用之情形等情，酌定本件之擔保金額為210,000
    元，應屬相當。
四、依強制執行法第18條第2項、非訟事件法第195條第3項，裁
    定如主文。
中    華    民    國   110    年    11    月    15    日
                  橋頭簡易庭  法      官  薛博仁
以上正本係照原本作成。
如不服本裁定，應於送達後10日內，向本院提出抗告狀並表明抗
告理由，如於本裁定宣示後送達前提起抗告者，應於裁定送達後
10日內補提抗告理由書（須附繕本），並繳納抗告費新臺幣1,000
元。
                              書  記  官  林國龍
中    華    民    國   110    年    11    月    15    日